【裁判字號】    99,監,176
【裁判日期】    990528
【裁判案由】    許可監護人行為
【裁判全文】
臺灣臺中地方法院民事裁定              99年度監字第176號
聲  請  人  甲○○
代  理  人  乙○○
相  對  人  丙○○
法定代理人  甲○○
代  理  人  乙○○
上列當事人間聲請許可監護人行為事件，本院裁定如下：
  主  文
准相對人所繼承被繼承人廖水成之遺產關於不動產部分，依如附
件所示遺產分割協議書分割。
聲請程序費用由相對人負擔。
  理  由
一、按監護人對於受監護人之財產，非為受監護人之利益，不得
    使用、代為或同意處分。監護人為下列行為，非經法院許可
    ，不生效力：一、代理受監護人購置或處分不動產。二、代
    理受監護人，就供其居住之建築物或其基地出租、供他人使
    用或終止租賃。監護人不得以受監護人之財產為投資。但購
    買公債、國庫券、中央銀行儲蓄券、金融債券、可轉讓定期
    存單、金融機構承兌匯票或保證商業本票，不在此限，民法
    第一千一百零一條定有明文。該條規定，依民法第一千一百
    十三條規定，準用於成年人之監護。
二、聲請意旨略以：相對人為聲請人之子，前於民國九十九年二
    月二十六日經鈞院以九十九年度監宣字第二八號民事裁定宣
    告為受監護人，並選定聲請人為相對人之監護人確定。今相
    對人之父即被繼承人廖水成於九十八年五月七日死亡，相對
    人為繼承人，聲請人已代理相對人與其他繼承人協議分割被
    繼承人廖水成之遺產（分割方式如附表所示），且協議分割
    上開遺產係為相對人之利益。為此，爰依民法第一千一百零
    一條、第一千一百十三條規定，聲請准相對人所繼承被繼承
    人廖水成之遺產依如附件所示之遺產分割協議書分割等語。
三、經查：(一)聲請人主張：相對人為聲請人之父，業經本院以九
    十九年度監宣字第二八號民事裁定宣告為受監護人，並選定
    聲請人為相對人之監護人確定等情，業據其提出戶籍謄本為
    證，復經本院依職權調閱九十九年度監宣字第二八號民事卷
    宗，並有民事裁定一份在卷可參，此部分自堪信為真實。(二)
    聲請人復主張：相對人之父即被繼承人廖水成已死亡，相對
    人已與其他繼承人協議分割（分割方式如附表所示），且該
    協議並無不利於相對人等事實，業據其提出被繼承人繼承系
    統表、遺產分割協議書、建物登記第一類謄本、土地登記第
    一類謄本等為證。本院審核如附件所示之遺產分割協議書關
    於不動產部分之分割方式，認聲請人主張：上開遺產方割係
    為受相對人之利益，亦堪予採信。是聲請人關於此部分之聲
    請為有理由，應予准許。至上開遺產分割協議書關於動產部
    分，依法並無庸經法院許可，附予敘明。
四、依非訟事件法第二十一條第二項，民事訴訟法第九十五條、
    第七十八條，裁定如主文。
中    華    民    國    99    年    5     月    28    日
                  家事法庭    法  官  唐敏寶
正本係照原本作成。
如不服本裁定應於送達後十日內向本院提出抗告狀，並繳納抗告
費新臺幣壹仟元。
中    華    民    國    99    年    5     月    28    日
                              書記官  丁文宏

司法院資訊處製作；財團法人民間司法改革基金會備份。
